【裁判字號】    89,訴,456
【裁判日期】    890810
【裁判案由】    毒品危害防制條例
【裁判全文】
臺灣桃園地方法院刑事判決                          八十九年度訴字第四五六號
    公  訴  人  臺灣桃園地方法院檢察署檢察官
    被      告  徐增舜
    選任辯護人  賴彌鼎
右列被告因違反毒品危害防制條例案件，經檢察官提起公訴（八十八年度偵字第一四
九三一號），本院判決如左：
        主  文
徐增舜連續販賣第一級毒品，累犯，處有期徒刑拾年。褫奪公權捌年。扣案之海洛因
貳包（淨重共計伍點玖伍公克）沒收銷燬之。扣案之000000000號呼叫器壹
只沒收之。販賣第一級毒品海洛因所得新台幣參萬肆仟元應予沒收，如全部或一部不
能沒收時，以其財產抵償之。
        事  實
一、徐增舜曾於民國八十三年間因違反肅清煙毒條例等案件，經本院於八十三年八月
    十七日判處有期徒刑四年六月，於八十三年十月二十一日確定，並於八十七年十
    月二十五日縮刑期滿執行完畢，猶不知悛悔，明知海洛因係毒品危害防制條例所
    規範之第一級毒品，竟基於販賣毒品海洛因而從中牟取利益之概括犯意，先由徐
    增舜向不詳姓名年籍綽號「阿坤」之人，以每錢（三．七五公克）新台幣（下同
    ）一萬二千九百元至二萬五千元不等之代價販入毒品海洛因後，除部分供己施用
    外，再將其餘之海洛因予以分裝成重量不等之數包，自八十八年一月間某日起，
    以其所有之000000000號呼叫器供楊文榮聯絡，每次以每包（重約半錢
    ）一萬一千元或一萬二千元之價格，連續三次在其位於桃園縣龜山鄉○○路○段
    七三五號住處一樓或其他約定之地點，販賣海洛因予楊文榮。迨八十八年九月十
    五日晚上六時三十分許，楊文榮在桃園縣桃園市○○路三二一號三樓住處，因施
    用毒品海洛因為警查獲，並搜得海洛因一包（毛重０．八公克）、注射針筒乙支
    、橡皮軟管二條等物，經其向警方供出毒品海洛因之來源，警察為誘捕徐增舜，
    乃授意楊文榮以呼叫器與徐增舜聯繫，經徐增舜回電，楊文榮乃佯稱毒癮發作，
    要徐增舜帶毒品海洛因為其解癮，徐增舜允諾而攜帶毒品海洛因二包（毛重六．
    六八公克、淨重五．九五公克）趁約定地點即桃園縣桃園市○○路七十六號前，
    二人行近趨前欲交易時，即為埋伏之員警捕獲，並扣得前開海洛因二包及徐增舜
    所有供販毒所用之000000000號之呼叫器乙只。
二、案經桃園縣警察局報請台灣桃園地方法院檢察署檢察官偵查起訴。
       理  由
一、訊據被告徐增舜矢口否認有於右揭時、地販賣海洛因之犯行，辯稱：伊與楊文榮
    是朋友關係，平時海洛因都是互相調來調去。查獲當日，是楊文榮與伊聯絡，說
    他毒癮犯了，要伊帶貨過去，伊並無販賣之意思云云。惟查，右揭事實業據証人
    楊文榮於警訊時証述：「我所注射的毒品海洛因都是向我朋友綽號『阿政』，有
    時大家也叫他『阿順』所購買，我都打他的呼叫器000000000，約好購
    買數量及交貨地點，見面後再一手交錢一手交貨，我總共買過肆次，連查獲這一
    次，每次都買半錢，不是壹萬貳仟元就是壹萬壹仟元。（警方今十六日下午六十
    六時五分許在桃園市○○路七六號休閒小站冰品店前所查獲男子徐增舜是否認識
    ？）我認識，他就是把海洛因賣給我的『阿政』，亦叫『阿順』，我也曾和他回
    家至龜山鄉○○路○段七三五號樓下等他回三樓拿海洛因，再至樓下交給我，我
    一定能認得他。（你與徐增舜有無怨隙、仇恨？是否願意指証其販賣毒品行為？
    ）我和他沒有仇恨，也沒有過節，只是向他買過多次毒品，我願意指証他賣我海
    洛因，但是不要當面，只希望祕密指証。（徐增舜販賣海洛因予你有無營利？多
    少？）他賣海洛因給我就是要賺我的錢，賺多少我不知道。」（見偵查卷第十一
    頁背面至第十二頁），且被告亦自承查獲當日有攜帶毒品海洛因二包外出，準備
    予楊文榮解癮等情，核與証人即承辦本案警員甲○○到庭証稱：「我們先查到楊
    文榮，經楊稱海洛因是徐增舜賣給他的，當時楊毒癮犯了，楊就以呼叫器聯絡徐
    ，一直到徐回ＣＡｌｌ，楊與徐約在楊住家附近，徐說到桃鶯路再打電話聯絡詳
    細地點，楊在打電話中說他毒癮犯了，很難過，要徐帶海洛因過來。」等語相符
    ，又扣案之白色粉末二包（淨重五．九五公克）經送鑑定結果，確係毒品海洛因
    ，亦有法務部調查局八十八年十月十三日 (00)000000000號鑑定通
    知書一紙附卷可稽，復有卷附之通聯紀錄乙份及扣案之呼叫器乙只可資佐証，足
    見被告當時攜帶外出販賣者確為毒品海洛因。至証人楊文榮雖嗣後於偵查中改稱
    ：伊於八十八年元月間，與被告各出資五千元去買海洛因，伊拿錢給被告買，他
    向他人購買伊並不知情云云、於本院審理時又稱：伊被查獲後，被告打動話予伊
    ，伊因怕連累他，就說沒空而掛他電話，警察就認定徐增舜是賣毒品予伊之人，
    硬要伊約他出來，才設計約被告出來，在電話中，伊只叫被告有事出來一下，並
    未叫他帶毒品給伊，亦無說伊毒癮發作，是警察在他身上查獲到毒品後，認定徐
    增舜販賣毒品云云，均與被告所辯：伊是與楊文榮互相調貨、楊文榮說毒癮犯了
    ，伊才帶毒品前往云云互核不符，顯係事後迴護被告之詞，無足採信，應認証人
    楊文榮於警訊時就販售時、地、價格等基本事實之確切証詞，方屬可採。又販賣
    毒品海洛因係違法行為，非可公然為之，不論是瓶裝或紙包之毒品海洛因，均可
    任意分裝增減分量，而每次買賣之價格、數量，亦隨時依毒品之純度、雙方之關
    係深淺、資力、需求程度及對行情之認知等因素，機動調整，販賣之利得，除經
    坦承犯行，或價格、數量俱臻明確外，委難察得實情，販賣之人從價差或量差中
    牟利，方式雖異，其意圖營利之非法販賣行為則一，且被告與楊文榮非屬至親，
    海洛因亦非無價值之物，經政府大力查緝後，其價格不菲，被告實不可能甘冒重
    典而按同一價格轉售而毫無利得予楊文榮施用，是被告雖於警訊時陳稱海洛因以
    每錢二萬三千元或二萬五千元販入，然被告於本院審理時又稱扣案海洛因二包（
    毛重六．六八公克），有一包較不純，故僅以二萬三千元買入等語，應認被告係
    以海洛因每錢一萬二千九百元至二萬五千元不等之代價販入後，除部分供己施用
    ，為求營利勢必以分裝方式再以每半錢約一萬一千元或一萬二千元之價格轉售予
    楊文榮，其販賣毒品海洛因確係有利可圖，亦堪認定，惟楊文榮就被告販賣海洛
    因之每次數量及詳細販售之金額已不復記憶，本院依最低金額計算，除查獲該次
    並無所得外，前三次計可獲利三萬四千元之販賣所得，被告確有販賣海洛因予楊
    文榮之事實已臻明確，被告犯行堪以認定。
二、按販賣毒品罪，不以販入之後，復行賣出為構成要件，僅須以營利為目的，將毒
    品購入或將毒品賣出，犯罪即為成立。楊文榮於八十八年九月十六日警察為誘捕
    被告，乃授意楊文榮以呼叫器與被告聯繫，經被告回電，楊文榮乃佯稱毒癮發作
    ，要被告攜帶毒品赴約定地點，雖楊文榮因此次無買受之意思，並經警在旁守候
    為警捕獲，而未達成該次交易，但揆諸上開說明，亦成立販賣毒品之既遂罪，合
    先敘明。又查海洛因於八十七年五月二十日經列入毒品危害防制條例公告管制之
    第一級毒品並經總統公告之，被告販賣海洛因予楊文榮，核其所為，係違反毒品
    危害防制條例第四條第一項之販賣第一級毒品罪。被告販賣海洛因前持有海洛因
    之低度行為，應為販賣之高度行為所吸收，不另論罪。被告先後多次販賣海洛因
    之行為，時間緊接，犯罪構成要件相同，顯係基於概括犯意反覆為之，為連續犯
    ，應論以一罪。被告曾於八十三年間因違反肅清煙毒條例等案件，經本院於八十
    三年八月十七日判處有期徒刑四年六月，於八十三年十月二十一日確定，並於八
    十七年十月二十五日縮刑期滿執行完畢，此有台灣高等法院被告全國前案紀錄表
    在卷足憑，其於有期徒刑執行完畢後，五年之內再犯有期徒刑以上刑之本罪，為
    累犯，惟販賣毒品最輕本刑為無期徒刑部分，依法不得加重其刑，僅就罰金刑加
    重之。而被告其所販賣次數亦非頻繁，數量、金額不多，且所得亦甚微少，是被
    告所犯，法重情輕，因認科處其法定最低度刑猶嫌過重，其犯罪情狀尚堪憫恕，
    宜依刑法第五十九條規定，酌量減輕其刑，並就罰金刑之部分先加後減之。爰審
    酌被告之素行、犯罪之動機、目的、手段、品行、智識程度、所生危害、所得之
    利益及犯罪後之態度等一切情狀，量處如主文第一項所示之刑。又依其所犯罪質
    ，認有褫奪公權之必要，並依法宣告褫奪公權八年，以示懲儆。至扣案之海洛因
    二包（淨重共計五．九五公克），應依毒品危害防制條例第十八條第一項前段之
    規定沒收銷燬之。而扣案之000000000號呼叫器乙只，為被告所有供犯
    罪所用之物，應依同條第十九條第一項之規定宣告沒收。而被告販賣海洛因所得
    三萬四千元，雖未扣案，依法仍應宣告沒收，如全部或一部不能沒收時，以其財
    產抵償之。
據上論斷，應依刑事訴訟法第二百九十九條第一項前段，毒品危害防制條例第四條第
一項、第十八條第一項前段、第十九條第一項，刑法第十一條前段、第五十六條、第
四十七條、第五十九條、第三十七條第二項，判決如主文。
本案經檢察官魏雯祈到庭執行職務。
中      華      民      國      八十九      年      八     月     十    日
                                臺灣桃園地方法院刑事第一庭
                                    法  官  林  恆  吉
右正本證明與原本無異。
如不服本判決，應於判決送達後十日內向本院提出上訴狀( 應附繕本 )，上訴於
臺灣高等法院。
                                    書記官  楊  坤  忠
中        華        民        國   八十九   年   八   月    十七    日
附論罪科刑法條之依據
毒品危害防制條例第四條
製造、運輸、販賣第一級毒品者，處死刑或無期徒刑；處無期徒刑者，得併科新臺幣
一千萬元以下罰金。
製迼、運輸、販賣第二級毒品者，處無期徒刑或七年以上有期徒刑，得併科新台幣七
百萬元以下罰金。
製造、運輸、販賣第三級毒品者，處五年以上有期徒刑，得併科新臺幣五百萬元以上
罰金。
製迼、運輸、販賣專供製迼或施用毒品之器具者，處一年以上七年以下有期徒刑，得
併科新臺幣一百萬元以下罰金。
前四項之未遂犯罰之。


司法院資訊處製作；財團法人民間司法改革基金會備份。
